【裁判字號】    89,重訴,247
【裁判日期】    890831
【裁判案由】    清償借款
【裁判全文】
臺灣臺南地方法院民事判決  八十九年度重訴字第二四七號
    原      告    台灣中小企業銀行
                  股份有限公司
    法定代理人    壬○○      .
    訴訟代理人    乙○○      .
                  甲○○      .
    被      告    慶南石材企業      設台南縣柳營鄉人和村橋南二一五之八號
                  股份有限公司
    兼法定代理人  己○○      .
                              .
                              .
    被      告    辛○○      .
                              .
                              .
    被      告    庚○○      .
                              .
    被      告    丙○○      .
                              .
    被      告    戊○○○    .
                              .
                              .
    被      告    丁○○○    .
                              .
右當事人間請求清償借款事件，本院判決如左：
    主    文
被告慶南石材企業股份有限公司、己○○、辛○○、戊○○○、丁○○○應連帶給付原告
新台幣陸佰貳拾柒萬柒仟柒佰捌拾元，及如附表編號一所示之利息及違約金。
被告慶南石材企業股份有限公司、己○○、辛○○、庚○○、丙○○應連帶給付原告新台
幣貳仟伍佰零玖萬玖仟貳佰伍拾柒元，及如附表編號二至編號十四所示之利息及違約金。
訴訟費用由被告慶南石材企業股份有限公司、己○○、辛○○、戊○○○、丁○○○連帶
負擔五分之一，被告慶南石材企業股份有限公司、己○○、辛○○、庚○○、丙○○連帶
負擔五分之四。
本判決第一項於原告以新台幣貳佰壹拾萬元為被告供擔保後，得假執行。
本判決第二項於原告以新台幣捌佰參拾柒萬元為被告供擔保後，得假執行。
    事    實
甲、原告方面：
一、聲明：除假執行擔保金額外，如主文所示。
二、陳述：緣被告慶南石材企業股份有限公司前邀被告己○○、辛○○、戊○○○、丁○○○為連帶保證人，先於民國八十七年六月十日向原告借用如附表編號一所示之新台
    幣（下同）七百萬元，約定借款期限自八十七年六月十日起至九十七年六月十日止，
    分期按月平均攤還本息，利息則按原告基本放款利率加碼週年利率百分之零點八二計
    算；嗣被告慶南石材企業股份有限公司再邀被告己○○、辛○○、庚○○、丙○○為
    連帶保證人，分別於八十八年四月三十日、八十八年五月二十八日、八十八年九月二
    十九日，再向原告借用如附表編號二至編號四所示之一千三百萬元、四百萬元、二百
    七十萬元，約定借款期限各自八十八年四月三十日起至八十九年十月三十日止、八十
    八年五月二十八日起至八十九年五月二十八日止、八十八年九月二十九日起至九十三
    年九月二十九日止，編號二及編號三之借款均分期按月繳息一次，到期一次清償本金
    ，編號四之借款則分期按月平均攤還本息，利息各按原告基本放款利率加碼週年利率
    百分之零點七三、零點九八、零點七三計算；被告慶南石材企業股份有限公司並於八
    十八年五月二十八日再邀被告己○○、辛○○、庚○○、丙○○為連帶保證人，與原
    告簽立週轉金貸款契約，約定在八十八年五月二十八日起至八十九年五月二十八日止
    ，在一千萬元之額度內，得由被告慶南石材企業股份有限公司出具借據或票據，向原
    告申請循環動用，墊付國內票款利率並按原告基本放款利率加碼週年利率百分之零點
    七三計算，按月計付利息，本金到期一次清償，並分別於八十八年十二月二十日、八
    十九年一月五日、八十九年一月六日、八十九年一月七日、八十九年一月十一日、八
    十九年一月十八日、八十九年一月二十一日、八十九年一月二十四日、八十九年一月
    二十六日、八十九年二月二日、再向原告借用如附表編號五至編號十四所示之四十萬
    元、一百萬元、四十萬元、五十萬元、三十萬元、九十萬元、六十萬元、五十萬元、
    五十萬元、五十萬元，借款期限各自八十八年十二月二十日起至八十九年四月二十五
    日止、八十九年一月五日起至八十九年五月五日止、八十九年一月六日起至八十九年
    五月十日止、八十九年一月七日起至八十九年五月十六日止、八十九年一月十一日起
    至八十九年五月十日止、八十九年一月十八日起至八十九年五月十七日止、八十九年
    一月二十一日起至八十九年五月三十日止、八十九年一月二十四日起至八十九年四月
    二十五日止、八十九年一月二十六日起至八十九年五月三十日止、八十九年二月二日
    起至八十九年六月十日止。上開編號一至編號十四之各筆借款，如遇原告基本放款利
    率變動時，亦隨同調整，如有逾期償付本金或繳付利息時，即喪失期限利益，全部債
    務視為到期，除仍按原約定利率計息及應清償剩餘本息外，並應給付自逾期之日起，
    其逾期在六個月以內者，按約定利率百分之十，超過六個月者，按約定利率百分之二
    十計算之違約金。詎被告慶南石材企業股份有限公司各自如附表編號一至編號十四之
    利息起算日起即未按期繳息，按當時原告基本放款利率為週年利率百分之八點五二分
    別加碼百分之零點八二、百分之零點七三、百分之零點九八後為百分之九點三四、百
    分之九點二五及九點五計算之結果，尚欠如主文所示之本利及違約金迄未清償，被告
    己○○、辛○○、戊○○○、丁○○○、庚○○、丙○○為其連帶保證人，依法應對
    上開債務負連帶清償之責，為此依據消費借貸及連帶保證之法律關係提起本件訴訟。
三、證據：提出借據十四紙、授信約定書七份、週轉金貸款契約、連線作業通用查詢單、
    基本放款利率表、公司變更登記事項卡各一件及戶籍謄本五件為證。
乙、被告方面：
    被告未於言詞辯論期日到場，亦未提出書狀作何聲明或陳述。
    理    由
一、本件被告經合法通知，無正當理由未於言詞辯論期日到場，核無民事訴訟法第三百八
    十六條所列各款情形，爰依原告之聲請，由其一造辯論而為判決。
二、本件原告主張被告慶南石材企業股份有限公司前邀被告己○○、辛○○、戊○○○、
    丁○○○、庚○○、丙○○為連帶保證人，分別於上開時間向原告借用如上所述之款
    項，並約定上開借款期間、利率、還款方式及期限利益喪失約款等事項，詎被告慶南
    石材企業股份有限公司各自如附表編號一至編號十四之利息起算日起即未按期繳息，
    尚欠如主文所示之本金、利息、違約金迄未清償之事實，業據其提出借據十四紙、週
    轉金貸款契約、授信約定書、連線作業通用查詢單、基本放款利率表各一件為證，核
    屬相符。被告經合法通知，無正當理由未於言詞辯論期日到場，亦未提出書狀作何聲
    明或陳述，經本院核閱上開原告提出之借據、貸款契約、利率表及查詢單中所載之借
    款金額、利率、違約金、清償日期等事項調查證據之結果，均與原告所述相符，自堪
    信其主張為真實。
三、按當事人得約定債務人不履行債務時，應支付違約金，民法第二百五十條第一項定有
    明文。又稱保證者，謂當事人約定，一方於他方之債務人不履行債務時，由其代負履
    行責任之契約。保證債務，除契約另有訂定外，包含主債務之利息、違約金、損害賠
    償及其他從屬於主債務之負擔，民法第七百三十九條、第七百四十條亦分別定有明文
    。又保證債務之所謂連帶，係指保證人與主債務人負同一債務，對於債權人各負全部
    給付之責任而言。從而，原告依據消費借貸及連帶保證之法律關係，請求被告慶南石
    材企業股份有限公司、己○○、辛○○、戊○○○、丁○○○應連帶給付原告六百二
    十七萬七千七百八十三元，及如附表編號一所示之利息及違約金，被告慶南石材企業
    股份有限公司、己○○、辛○○、庚○○、丙○○應連帶給付原告二千五百零九萬九
    千二百五十七元，及如附表編號二至編號十四所示之利息及違約金，即屬正當，應予
    准許。
四、原告陳明願供擔保，請求宣告假執行，經核無不合，爰酌定如主文所示之金額分別准
    許之。
據上論結，本件原告之訴為有理由，依民事訴訟法第三百八十五條第一項前段、第八十五
條第一項但書、第二項、第三百九十條第二項，判決如主文。
中      華      民      國     八十九     年      八      月     三十一     日
                                    臺灣臺南地方法院民事第二庭
                                              法      官  張家瑛
右為正本係照原本作成
如對本判決上訴，須於判決送達後廿日內向本院提出上訴狀
中      華      民      國     八十九     年      九      月       四       日
                                              法院書記官  蔡蘭櫻


司法院資訊處製作；財團法人民間司法改革基金會備份。
